臺灣屏東地方法院刑事判決　　　　　　　 96年度易字第399號
公　訴　人　臺灣屏東地方法院檢察署檢察官
被　　　告　甲○○
上列被告因詐欺案件，經檢察官提起公訴（96年度偵字第810 號
、第876 號），及追加起訴（96年度偵字第3556號），本院判決
如下：
    主  文
甲○○幫助犯詐欺取財罪，處有期徒刑肆月，如易科罰金，以新
臺幣壹仟元折算壹日；減為有期徒刑貳月，如易科罰金，以新臺
幣壹仟元折算壹日。又幫助犯詐欺取財罪，處有期徒刑伍月，如
易科罰金，以新臺幣壹仟元折算壹日。應執行有期徒刑陸月，如
易科罰金，以新臺幣壹仟元折算壹日。
　　事  實
一、甲○○預見將自己名義之金融帳戶物件提供予他人任意流通
    、使用，該等帳戶可能會被人利用作為取得因該他人自己詐
    欺犯罪所得財物或財產上利益之用，而得幫助他人實施詐欺
    犯罪易於遂行之情形下，竟基於幫助他人實施詐欺犯罪之不
    確定犯意，於民國95年11月間之某日，在不詳地點，將其向
    第一商業銀行股份有限公司（下稱第一銀行）屏東分行開設
    之帳號00000000000 號、向彰化銀行股份有限公司（下稱彰
    化銀行）屏東分行開設之帳號00000000000000號等帳戶之存
    摺及提款卡、密碼等物件，交付某不詳姓名年籍之人，該不
    詳姓名籍之人又轉交所屬詐騙集團使用，該詐騙集團之成員
    旋基於共同意圖為自己不法所有之犯意聯絡，於如附表編號
    一、二所示之時間、地點，以如附表編號一、二所示之方法
    ，對如附表編號一、二所示之被害人施行詐術，如附表編號
    一所示之被害人張木榆察覺有異，仍假意依指示於95年11月
    22 日 下午16時4 分許，操作自動櫃員機，僅轉帳匯款新臺
    幣（下同）1 元至甲○○上開第一銀行帳戶內，致上開詐欺
    集團未能詐取財物得逞；而如附表編號二所示之被害人林志
    恩則不疑有他而陷於錯誤，遂依指示匯款如附表編號二所示
    之金額至甲○○上開彰化銀行之帳戶內。嗣因被害人張木榆
    報案及被害人林志恩察覺受騙，而報警處理始悉上情。
二、甲○○另基於幫助他人實施詐欺犯罪之不確定犯意，於96年
    4 月中旬某日，依照自由時報廣告上刊登之手機門號000000
    0000號與真實姓名、年籍不詳之成年人取得聯絡後，約定將
    提供其向臺灣郵政股份有限公司屏東公館郵局（下稱屏東公
    館郵局）開設之帳號00000000000000號帳戶供該真實姓名、
    年籍不詳之成年人及其所屬詐欺集團使用，約定事成後給予
    甲○○15,000元之酬謝。該不詳姓名年籍之人即與其所屬之
    詐騙集團共同基於意圖為自己不法所有之犯意聯絡，於如附
    表編號三所示之時間、地點，以如附表編號三所示之方法，
    對如附表編號三所示之被害人施行詐術，致被害人蔣冬富不
    疑有他而陷於錯誤，遂依指示匯款如附表編號三所示之金額
    至甲○○上開屏東公館郵局之帳戶內。甲○○復於96年5 月
    17日16時許，陪同上開真實姓名、年籍不詳之成年人，前往
    台東市火車站某自動提款機以金融卡提領1,000 元後，再前
    往台東大潭郵局以金融卡分次提領60,000及20,000元後，將
    上開所提領之款項共81,000元交付該真實姓名、年籍不詳之
    成年人。嗣因被害人蔣冬富察覺受騙，而報警處理始悉上情
    。
三、案經台北市政府警察局萬華分局、台中縣警察局霧峰分局報
    請臺灣台北地方法院檢察署檢察官、臺灣台中地方法院檢察
    署檢察官呈由臺灣高等法院檢察署檢察長核轉臺灣屏東地方
    法院檢察署檢察官偵查起訴以及屏東縣警察局屏東分局移請
    臺灣屏東地方法院檢察署檢察官偵查追加起訴。
    理  由
壹、程序方面
一、按刑事訴訟法第159 條之4 規定，除前三條之情形外，下列
    文書亦得為證據：「一除顯有不可信之情況外，公務員職務
    上製作之紀錄文書、證明文書。二除顯有不可信之情況外，
    從事業務之人於業務上或通常業務過程所須製作之紀錄文書
    、證明文書。三除前二款之情形外，其他於可信之特別情況
    下所製作之文書。」此係因公務員職務上製作之紀錄文書或
    證明文書，係公務員依職權所為，與其責任、信譽攸關，若
    有錯誤、虛偽，公務員可能因此擔負刑事及行政責任，且該
    等文書經常處於可能受公開檢查之狀態，其正確性及真實之
    保障極高；另從事業務之人在業務上或通常業務過程製作之
    上開文書，因係於通常業務上不間斷而規律之記載，一般均
    有會計等人員校對，記錄時亦無預見日後將作為證據之偽造
    動機，其虛偽之可能性較小，且如讓製作者以口頭方式在法
    庭上再重述過去之事實或數據，實際上有其困難，二者具有
    一定程度之不可代替性，是除非有顯不可信之情況外，上開
    公務文書或業務文書應均具有證據能力；又與上開公務文書
    或業務文書同具有可信性之官方公報、統計表、體育紀錄、
    學術論文及家譜等文書，除非均有顯不可信之情況外，基於
    同一理由，亦應具有證據能力。本件被害人匯款或轉帳交易
    明細表單據（金融機構交易明細表單）、被告上開各帳戶之
    開戶資料、歷史交易明細，均係金融機構經營業務關於交易
    紀錄之紀錄文書，或設立帳戶之證明文書，均係從事業務之
    人於業務上或通常業務過程所須製作之文書，經查亦無顯不
    可信之情況，上開文書應具有證據能力。
二、按被告以外之人於審判外之言詞或書面陳述，除法律有規定
    者外，不得作為證據；又被告以外之人於審判外之陳述，雖
    不符前4 條之規定，而經當事人於審判程序同意作為證據，
    法院審酌該言詞陳述或書面陳述作成時之情況，認為適當者
    ，亦得為證據。當事人、代理人或辯護人於法院調查證據時
    ，知有第159 條第1 項不得為證據之情形，而未於言詞辯論
    終結前聲明異議者，視為有前項之同意，刑事訴訟法第159
    條第1 項、第159 條之5 分別定有明文。被告於本院準備程
    序中表示對於證據能力無意見（見本院卷第14頁96年7 月4
    日準備程序筆錄），且於本院言詞辯論終結前均未就其證據
    能力聲明異議，依前開刑事訴訟法第159 條之5 第2 項之規
    定，如附表所示之被害人等於警詢中之證述、受理各類案件
    紀錄表、內政部警政署反詐騙案件紀錄表、報案三聯單及報
    案系統詳細資料、財團法人金融聯合徵信中心資料查詢、手
    機電話查詢表、搜索扣押筆錄等，亦有證據能力，合先敘明
    。
貳、實體方面
一、訊據被告甲○○固不否認有於上揭事實二、之時間依照自由
    時報廣告上刊登之手機門號0000000000號與真實姓名、年籍
    不詳之成年人取得聯絡後，約定將提供其屏東公館郵局帳戶
    供該真實姓名、年籍不詳之成年人使用，約定事成後給予被
    告15,000元之酬謝，且於96年5 月17日16時許，伊亦陪同上
    開真實姓名、年籍不詳之成年人，前往台東市火車站某自動
    提款機以金融卡提領1,000 元後，再前往台東大潭郵局以金
    融卡分次提領60,000及20,000元後，將上開所提領之款項共
    81,000元交付該真實姓名、年籍不詳之成年人之事實，惟矢
    口否認有何幫助詐欺取財之未必故意，辯稱：上開第一銀行
    與彰化銀行之帳戶係於不詳時間置放於機車置物箱內而遺失
    ，而其之所以答應提供屏東公館郵局帳戶供前揭真實姓名、
    年籍不詳之成年人使用，乃因該人稱其簽賭職棒簽中彩金需
    要借用帳戶匯款，伊不知此人乃詐騙集團成員云云。惟查：
（一）上開第一銀行、彰化銀行、屏東公館郵局之帳戶，均係被
      告本人申請之事實，為被告自承在卷，並有上開金融機構
      帳戶申請書及開戶資料各1 份可為證。如附表所示之被害
      人遭不詳人士以上揭所示之方法詐騙，並將如附表所示之
      金額轉帳至被告名義之上揭帳戶內等事實，為被害人等三
      人於警詢中證述甚詳，並有中華郵政公司ＡＴＭ交易明細
      表、存款憑條3 張、匯款單及被告上揭各帳戶之交易明細
      表各1 份在卷可資佐證。是被告開設之上揭第一銀行、彰
      化銀行、屏東公館郵局帳戶確遭不詳犯罪集團供以誘騙如
      附表所示之被害人匯入金錢使用無訛。
（二）被告雖辯稱伊係將上開第一銀行與彰化銀行之帳戶係於不
      詳時間置放於機車置物箱內而遺失，其中第一銀行之存摺
      應係辦理開戶（即95年11月15日）後過半個月方遺失云云
      ；惟觀之被告第一銀行帳戶交易明細表及被害人張木榆中
      華郵政公司ＡＴＭ交易明細表記載（見屏警分刑字第9600
      1559號卷第7 頁、第15頁），被害人張木榆於95年11月22
      日即將1 元匯入被告第一銀行帳戶內，顯證被告前揭於95
      年12月初方遺失第一銀行存摺之辯詞已有漏洞。再觀諸被
      告上開第一銀行與彰化銀行之帳戶交易明細表（見屏警分
      刑字第96001559號卷第15頁、屏警分刑字第0960002569號
      卷第16至第17頁），於95年11月間二個帳戶均有多筆入戶
      匯款、提款、存款之交易資料，亦顯然與其所述遺失二個
      帳戶存摺之語相互矛盾。此外，參之被告於偵訊中陳稱遺
      失的兩本帳戶是要存錢用的（見96年偵字第876 號卷第8
      頁96年3 月6 日偵訊筆錄）等語，顯然均有使用之必要性
      ，惟上開物品遭遺失後，被告竟未曾有報警處理或向銀行
      為掛失止付、重新補發帳戶等程序，顯然亦與常情不符。
（三）況自詐騙集團之角度審酌，渠等既知利用他人之帳戶掩飾
      犯罪所得，當知社會上一般正常之人如帳戶存摺、提款卡
      、印鑑遭竊或遺失，為防止拾得或竊得之人盜領其存款或
      做為不法使用而徒增訟累，必於發現後立即報警或向金融
      機構辦理掛失止付，在此情形下，如仍以該帳戶作為犯罪
      工具，則在渠等向他人詐騙，並誘使被害人將款項匯入該
      帳戶後，極有可能遭帳戶所有人自行提領或掛失止付而無
      法提領，則渠等大費周章從事於犯罪之行為，甘冒犯罪後
      遭追訴、處罰之風險，卻只能平白無故替原帳戶所有人匯
      入金錢，而無法得償犯罪之目的，是以犯罪集團若非確定
      該帳戶所有人不會報警、掛失止付或自行提領帳戶內金額
      ，以確定渠等能自由使用該帳戶提款、轉帳，當不至於以
      該帳戶從事犯罪。再衡以如附表編號二所示之被害人林志
      恩於95年11月27日、95年11月29日匯入至被告上開彰化銀
      行之帳戶後，隨即於當日即遭領取一空，此有被害人林志
      恩匯款至彰化銀行的存款憑條3 張、被告甲○○於彰化銀
      行屏東分行之出入明細表各1 份附卷可證（見屏警分刑字
      第0960002569號卷第16至第18頁），更足見該詐騙集團，
      於向被害人詐騙時，確有把握該帳戶不會被帳戶所有人掛
      失止付，而此等確信，在該帳戶係拾得、竊得或其他未經
      同意而使用他人帳戶之情形，實無發生之可能。
（四）復衡提領金融帳戶內任何款項，必須輸入或填載開戶時所
      設定密碼，以確認提款者係屬本人，或經本人授權為之，
      如未經本人告知，他人當無從得知密碼為何，遑論以之作
      為詐騙手法之人頭帳戶，此亦為吾人依一般生活認知所易
      於體察之常識，如非被告提供密碼予詐欺集團，則其何能
      即刻提領金額一空？顯見被告上開第一銀行與彰化銀行之
      帳戶語音系統之相關密碼應係被告告知他人無訛，否則應
      無是理。
（五）被告雖辯稱上開屏東公館郵局帳戶乃係供前揭真實姓名、
      年籍不詳之成年人簽賭職棒簽中彩金需要借用帳戶匯款所
      用；惟查，被告於警詢中陳稱：乃於96年4 月中旬看到自
      由時報廣告版，內容為辦門號、易付卡等，其撥打電話詢
      問，對方要被告去台東，之後被告被安排到台東市一間旅
      社內休息，要等該人電話，每天均要被告坐火車到台東，
      又到旅社休息，如果沒有錢進來就要再坐火車回屏東，每
      天如此持續一個月左右，直到96年5 月17日中午對方來電
      說要被告出來，被告就到台東陪同該人領錢。... 去台東
      及在台東的花費全部由該人支付，該人並說如果有成功的
      話要給被告15,000元作為酬謝（見屏警分偵字第00960012
      13 9號卷第2 至3 頁96年5 月23日警詢筆錄），此顯有違
      常情之下，正常借用帳戶多僅借與熟識朋友，且鮮有收取
      代價甚至提供近一個月車旅費之常情。又在郵局或銀行等
      金融機構開設存款帳戶，原係針對個人社會信用而予以資
      金流通，具有強烈之屬人性，而金融帳戶為個人理財之工
      具，於郵局或銀行等金融機構申請開戶，係以存入最低開
      戶金額之方式，任意在銀行或郵局等金融機構申請開設存
      款帳戶，且一人並可於不同之金融機構申請多數之存款帳
      戶使用，尚無任何困難，此乃眾所周知之事實，被告於為
      本案行為時為已年滿66歲之成年人，顯屬頗有社會經驗之
      人，對此應有所認知。而有犯罪意圖者，非有正當理由，
      竟借用他人提供之帳戶，客觀上被告自應可預見其目的係
      供為某筆資金之存入，後再行領出之用，且該筆資金之存
      入及提領過程係有意隱瞞其流程及行為人身分曝光之用意
      ，一般人本於普通認知能力應均易於瞭解。是依一般人之
      社會生活經驗，若見他人不以自己名義申請帳戶，反而向
      人借用存款帳戶為不明用途使用或流通，衡情對於該等帳
      戶可能供為詐欺等不法目的之使用，當有合理之預期，況
      且利用不相識之人之帳戶從事詐欺取款之用，早為傳播媒
      體廣為報導，被告為有社會經驗之成年人，其應可預見其
      提供上開屏東公館郵局帳戶，有幫助從事詐欺犯行之人利
      用所提供之帳戶便於實行詐欺犯罪之可能，被告本於此一
      預見，卻仍將自己帳戶物件提供自己所不相識且不知真實
      身分與年籍資料之人，以致自己完全無法了解、控制其帳
      戶物件之使用方法及流向，則被告應本具有縱有人利用該
      等金融帳戶便於實施詐欺犯罪，亦不違背其本意之幫助詐
      欺之犯意甚明。
（六）按刑法上之幫助犯，係對於犯罪與正犯有共同之認識，而
      以幫助之意思，對於正犯資以助力，而未參與實施犯罪之
      行為者而言（最高法院75年度台上字第1509號、88年度台
      上字第1270號判決亦同此意旨）。故所謂幫助行為乃指對
      於被幫助者之犯罪行為，予以物質或精神上之支持，而使
      其得以或易於實現構成要件，或使其行為造成更大之損害
      。準此，幫助犯之幫助行為應係指實施構成要件以外之行
      為，若係實施構成要件之行為，則非幫助行為，而係共同
      正犯行為。本案之被害人蔣冬富雖確實匯款至被告屏東公
      館郵局帳戶內，惟因本案詐騙犯罪成員均未到案，致無從
      傳訊以釐清彼此分工情形；且亦無證據證明該匯入之款項
      ，均歸被告及詐騙成員所有。是上開事實二、之情形，僅
      能證明被告單純提供帳戶，供詐騙成員使用，並陪同該成
      員前往提款，並無證據證明被告與該成員共同實施詐欺犯
      罪行為。又就客觀構成要件之層面，詐欺行為之成立，係
      施以詐術，使人陷於錯誤而交付財物，而本案詐欺構成要
      件行為之實施，係透過電話行騙，再指示匯款，就證據而
      言，實施者均為前開犯罪集團成員，被告僅單純提供帳戶
      ，並未參與詐騙行為之實施，已如前述。故依首開說明，
      本件被告應均僅提供帳戶，幫助詐騙成員實施詐騙行為。
（七）綜上所述，被告前開所辯，係屬卸責之詞，不足採信。本
      件事證明確，被告幫助詐欺取財之犯罪事實，堪以認定。
二、論罪科刑：
（一）核被告所為，就正犯詐欺被害人張木榆部分，係犯同法第
      30條第1 項前段、第339 條第3 項、第1 項之幫助詐欺取
      財未遂罪。又就正犯詐欺被害人林志恩、蔣冬富部分，係
      犯刑法第30條第1 項前段、第339 條第1 項之幫助詐欺取
      財既遂罪。公訴意旨認上開正犯詐欺被害人張木榆部分，
      係犯同法第30條第1項 前段、第339 條第1 項之幫助詐欺
      取財既遂罪，尚有未洽，惟起訴基本事實同一，爰依法變
      更起訴法條，併予敘明。再按刑事不法內涵係由行為非價
      與結果非價共同組成，查本件被告如上開事實一、所述雖
      僅有一幫助犯行，然其幫助之正犯則實行2 種犯罪，致被
      告之1 幫助行為同時觸犯2 個同種類犯罪構成要件，是為
      想像競合犯，應依同法第55條前段規定，從一情節較重之
      幫助詐欺取財既遂罪處斷。被告先後二次提供不同帳戶與
      詐騙集團之行為，時間相差半年，犯意各別，應分論併罰
      之。被告幫助他人犯詐欺取財罪，為從犯，應各依刑法第
      30條第2 項之規定，按正犯之刑減輕之。（另上開詐欺集
      團內之成員，就上開詐欺取財犯行間，均有犯意聯絡及行
      為分擔，均為共同正犯。惟因幫助係從犯，係從屬於正犯
      而成立，刑法上既無「共同幫助」之情，當亦無「幫助共
      同」之可言，故主文無須為「幫助共同」之諭知（參酌司
      法院70年10月28日(70) 廳刑一字第1104號刑事法律問題
       研究之研究意見），附此敘明。）
（三）審酌被告提供帳戶存摺等予詐欺集團，作為向社會大眾詐
      騙之工具，使行詐之人得以利用其之帳戶作為犯罪之用，
      增加被害人尋求救濟之困難，且造成檢警機關難以追查重
      大犯罪之實際行為人，且其提供之帳戶，犯罪所生危害造
      成2 名被害人多達537,000 元之金錢損失；惟其前無任何
      刑案紀錄，素行尚可等一切情狀，各量處如主文所示之刑
      。又被告如事實一、之犯罪時間在96年4 月24日以前，所
      犯符合中華民國九十六年罪犯減刑條例第2 條第1 項第3
      款所定之減刑條件，應依該規定減其刑期為二分之一。並
      定其應執行刑及諭知易科罰金之折算標準，以資懲儆。
（四）扣案之被告屏東公館郵局帳戶存摺，依現今一般金融機構
      之約定，金融機構所發給之存摺、金融卡原則上約定屬金
      融機構所有，則該等物件是否仍屬被告所有，亦有疑問；
      又未扣案之被告第一銀行與彰化銀行存摺，亦均非屬被告
      本件犯罪義務沒收之物，且皆未扣案，復無證據足證該等
      物件現尚未滅失，況被告既係將該等物件交付予他人，即
      係已處分轉讓予他人（被告與該他人間無共同正犯關係）
      ，該等物件是否仍屬被告所有，亦有疑問，斟酌上開帳戶
      業經相關機構列為犯罪帳戶，已無再為人利用之虞，相關
      物件亦已屬無用之物，為免日後執行之困擾，均不予宣告
      沒收。
據上論斷，應依刑事訴訟法第299 條第1 項前段、第300 條，刑
法第55條、第30條第1 項、第2 項、第339 條、第51條第5 款、
第41條第1 項前段，刑法施行法第1 條之1 ，中華民國九十六年
罪犯減刑條例第2 條第1 項第3 款、第7 條、第9 條，判決如主
文。
本案經檢察官潘國威到庭執行職務。
中　　華　　民　　國　　96　　年　　8 　　月　　31　　日
                  刑事第一庭    審判長法  官潘正屏
                                      法  官黃聖涵
                                      法  官羅培毓
以上正本證明與原本無異。
如不服本判決應於收受本判決送達後十日內向本院提出上訴書狀，
其未敘述上訴理由者，並得於提起上訴後十日內向本院補提理由
書狀（均須按他造當事人之人數附繕本）「切勿逕送上級法院」
中　　華　　民　　國　　96　　年　　8 　　月　　31　　日
                                書記官  張儷薾
附錄本案所犯法條全文：
中華民國刑法第339條
（普通詐欺罪）
意圖為自己或第三人不法之所有，以詐術使人將本人或第三人之
物交付者，處5 年以下有期徒刑、拘役或科或併科1 千元以下罰
金。
附表：
┌──┬───┬──────┬──────────┬────┬───────────────┐
│編號│被害人│匯 款 時 間 │　匯入之銀行及帳號　│匯款金額│      遭詐騙之經過情形        │
├──┼───┼──────┼──────────┼────┼───────────────┤
│ 一 │張木榆│95年11月22日│第一商業銀行屏東分行│      1 │詐騙集團成員自稱是南區國稅局陳│
│（96│      │16時04分18秒│000-00000000000     │        │專員，稱被害人有93、94年所得稅│
│年偵│      │            │戶名：甲○○        │        │可以退稅，要被害人至自動櫃員機│
│字  │      │            │                    │        │前，依指示操作退稅，對方來電未│
│810 │      │            │                    │        │顯示，被害人知道是詐騙行為，於│
│號）│      │            │                    │        │是被害人匯出金額是1 元，之後就│
│    │      │            │                    │        │至派出所報案                  │
├──┼───┼──────┼──────────┼────┼───────────────┤
│ 二 │林志恩│95年11月27日│彰化商業銀行屏東分行│  35,000│於95年11月27日12時許至霧峰鄉彰│
│（96│      │某時某分    │00000000000000000   │        │化銀行 (霧峰鄉○○路90 0號)門 │
│年偵│      ├──────┤戶名：甲○○        ├────┤外一位詐騙集團成員自稱彰化銀行│
│字  │      │95年11月29日│                    │  43,000│林姓主管，可以幫被害人信用貸款│
│876 │      │11時01分許  │                    │        │萬，便叫被害人直接到彰化銀行│
│號）│      ├──────┤                    ├────┤開戶，然後直接在再匯款 (帳號  │
│    │      │95年11月29日│                    │  10,000│:000 000000000000 00、戶名: 蔡│
│    │      │12時34分許  │                    │        │森峰、金額新台幣35000 元)【 經│
│    │      │            │                    │        │警方查明屏東市○○路117 之2 號│
│    │      │            │                    │        │】，匯款後信用貸款的錢就會直接│
│    │      │            │                    │        │到被害人的戶頭裡面，過沒有多久│
│    │      │            │                    │        │該林姓主管又打電話給被害人，稱│
│    │      │            │                    │        │戶頭要有往來，再次叫被害人匯款│
│    │      │            │                    │        │給他，被害人便於29日再次匯款 (│
│    │      │            │                    │        │帳號:0000000000 0000000 、戶名│
│    │      │            │                    │        │:甲○○、金額新台幣43000 及100│
│    │      │            │                    │        │00元)後, 然 後告訴被害人錢不夠│
│    │      │            │                    │        │，一直再叫被害人匯款，才發覺被│
│    │      │            │                    │        │騙。                          │
├──┼───┼──────┼──────────┼────┼───────────────┤
│ 三 │蔣冬富│96年05月17日│屏東公館郵局        │ 449,000│96年05月17日早上11時許有兩名詐│
│（追│      │15時10分許  │000-00000000000000  │        │騙集團成員女子假藉區公所員工打│
│加起│      │            │戶名：甲○○        │        │00000000被害人家中的電話給被害│
│訴--│      │            │                    │        │人，說被害人有委託楊建中辦身分│
│96年│      │            │                    │        │證，然後說被害人資料外洩，問被│
│偵字│      │            │                    │        │害人哪個地方有存摺，後來將電話│
│3556│      │            │                    │        │轉至一名自稱偵六隊警官甘鼎正，│
│號）│      │            │                    │        │說被害人涉及其他案件，並說被害│
│    │      │            │                    │        │人在桃園有個戶頭，帳號內尚有一│
│    │      │            │                    │        │百多萬，說被害人涉及洗錢防治法│
│    │      │            │                    │        │，並傳了一張士林地檢署的傳票，│
│    │      │            │                    │        │隨後又傳了一張台北士林地檢署監│
│    │      │            │                    │        │管科的收據給被害人，並稱該案件│
│    │      │            │                    │        │須匯款449000元，才能處理匯款，│
│    │      │            │                    │        │匯款後48小時內會將台北富邦戶頭│
│    │      │            │                    │        │內的錢還給被害人。            │
└──┴───┴──────┴──────────┴────┴───────────────┘
